# 一拟股改公司的大股东转让

提问人：yahmm 时间：2010-08-06 18:37:12
其持有股权的10%给该公司高管，该10%的股权公允价值假设为 100 元，现大股东以 10 元的价格转让，是不是合理，对该拟股改的公司是否有影响

回答人：chenyiwei
这种情况将被认定为变相的股份支付（大股东为拟上市公司承担股权激励费用）。在会计处理上，应当把标的股权的公允价值和转让价格之间的差额视为权益结算的股份支付成本，按现行的股份支付准则的规定处理。在等待期内，拟上市公司一方面确认管理费用，另一方面需确认资本公积。该费用不得税前扣除。

回答人：chenyiwei
回复 板凳 yahmm 的帖子关注有无规定激励对象需在若干时间内满足一定的服务期限条件或业绩条件，才能最终取得激励的股权。
如果没有此类限制条件的，基本上可视作立即授予，没有等待期，相应地也要在授予时一次性计入费用。

回答人：chenyiwei
回复 yahmm 的帖子
可参考《关于股票增值权所得和限制性股票所得征收个人所得税有关问题的通知》（财税[2009]5号）、《国家税务总局关于股权激励有关个人所得税问题的通知》（国税函[2009]461号）等相关规定。限制性股票个人所得税纳税义务发生时间为每一批次限制性股票解禁的日期。